臺灣高雄地方法院刑事判決　　　　　　　　　　　　　九十年度易字第四四八一號
　　公　訴　人　臺灣高雄地方法院檢察署檢察官
　　被　　　告　甲○○
右列被告因竊盜案件，經檢察官提起公訴（九十年度偵字第二０三００號）及移送併
案審理部分（九十一年度偵字第八七六五號），本院判決如左：
    主  文
甲○○連續竊盜，累犯，處有期徒刑貳年陸月。
    事  實
一、甲○○曾有多次竊盜犯行，最近一次係於民國八十四年間，經本院以八十四年度
    訴字第二五九六號判處有期徒刑二年六月，併宣告強制工作三年，於八十八年十
    二月二十三日假釋出獄，並於八十九年十二月十二日假釋期滿，以執行完畢論。
    猶不知悔改，意圖為自己不法所有之概括犯意，於九十年十月二十九日上午九時
    三十分許，騎乘其所有車牌號碼ＸＹＮ─四五八號重型機車至高雄市○○區○○
    街二十七號前，將車頭朝外停放妥當後，見位於高雄市○○區○○街三十一號由
    丙○○所居住並兼營代書事務所處適無人看守，即進入上開處所一樓，竊取丙○○所有置於屋內樓梯轉角處之登山綠色背包一個（內放有黃金戒指二只、手電筒
    一支），得手後，將之先置放在同街二十九號處之屋外騎樓，欲再進入三十一號
    行竊走至樓梯處時，遭當時在廚房內之丙○○聽見異常聲音，大聲呼喊，適有鄰
    居乙○○聽聞呼叫聲，前來幫忙並協助報警，經警當場查獲。復於同年十一月二
    十六日十八時許，因騎乘上開機車不慎致手指扭傷，欲就近至高雄市鼓山區○○○路一二八之八號由丁○○所開設之接骨院治療，其於門前停好機車但未熄火，
    進入接骨院內，見丁○○所有置於椅子上之皮包一只（內有新台幣《下同》二百
    二十元、行動電話一支《價值一萬五千元》、駕照、行照、身分證、健保卡各一
    紙）無人看顧，遂承繼上開意圖為自己不法所有之概括犯意，竊取上開物品，得
    手後欲離去之際，適於門口遇見甫返家之丁○○，丁○○發覺有異狀乃出手將皮
    包搶回，並抓住甲○○之衣服，欲加以逮捕，甲○○恐遭逮捕而予以掙脫，致丁○○受有右手掌內外側、右手臂內側瘀青之傷害（傷害部分未據告訴），嗣甲○○旋為據報趕至現場之警方逮捕。
二、案經丙○○訴由高雄市政府警察局苓雅分局報告臺灣高雄地方法院檢察署檢察官
    偵查起訴及檢察官移送併案審理。
    理  由
一、訊據被告甲○○對於竊取丁○○財物一事坦承不諱，惟矢口否認有何竊取劉麗琴
    財物之犯行，辯稱：因伊在六合夜市喝酒時認識一位綽號「阿林仔」之人，「阿
    林仔」說他住在高雄市○○街三十一號，所以當日是要去找「阿林仔」，進到屋
    內後發現沒人，轉身要離開時即被屋主丙○○發現，因為伊有竊盜前科，為息事
    寧人，才拿二千元給丙○○壓驚云云，然查：
（一）被告趁告訴人丙○○在廚房之際，進入丙○○前開營業中之代書事務所，嗣為
      告訴人發現，即取出二千元欲補償告訴人情事，業據告訴人丙○○於本院審理
      時供稱：「（當日情形？）我在廚房燒開水，聽道外面有聲音，好像是有人要
      上樓梯的聲音，我就轉身出去，剛好看到他轉身要離開，我問他做何事，他說
      他來找一位「小林」，我就質問他為何沒有先按門鈴，就直接進來。他說他又
      沒有做什麼：：：我再出去，被告就拿二千元給我，說要給我壓壓驚：：：當
      時袋子是打開的，袋子我們是放在樓梯口。之後就去警局作筆錄。我們附近並
      沒有如被告說的林先生：：：」、「：：：當日已經營業，所以門是開的。客
      人可以隨意進出，可是要告知我們」等語（見本院九十一年一月十四調查筆錄
      及九十一年五月三十日審判筆錄）紊詳，另證人乙○○本院審理時證稱：「：
      ：：我有印象被告與被害人說，願意拿二千元補償他的損害：：：」等語（見
      本院九十年十二月二十四日調查筆錄），是被告進入營業中之代書事務所未與
      店家打招呼，反而於查獲時拿二千元欲補償告訴人，其行為已異於常情。
（二）雖被告辯稱伊係為找綽號「阿林仔」之男子才進入被害人丙○○屋內，然被告
      對於綽號「阿林仔」之男子是否係住在上開地址一事，前後供述不一，其於警
      訊時稱：「（你如何知道該綽號阿林仔之男子居住於金門街？）因為我跟他是
      在上星期於海產店吃東西認識，結束，我就跟他坐計程車到金門街，他跟我說
      是住在代書事務所附近後，他就下車離去」等語（見九十年十月二十九日警訊
      筆錄）；於偵訊時稱：「（為何跑去人家家裡找姓林的？）幾天前，在夜市碰
      到林先生，他說這個代書是他好的朋友」、「（既然『阿林』的朋友，怎會跑
      進去找『阿林』？）因今天剛好路過，『阿林』說他平時都在代書那裡坐」等
      語（見本院九十年十月二十九日偵訊筆錄）；於本院審理時稱：「（找何位朋
      友？）我只知道他的綽號好像叫『阿林』，我是在夜市與他認識，我騎車載他
      回去，到惠安街三十一號門口前，他指著那個房子告訴我說他住哪裡，並說要
      幫我介紹工作：：：」等語（見本院九十一年四月十六日調查筆錄），是被告
      於警訊時供稱綽號「阿林」之男子係住在代書事務所附近，且當日雙方係坐計
      程車至該處，於偵訊時改稱綽號「阿林」之男子係稱其常在代書家，復於本院
      審理時辯稱綽號「阿林」之男子係住在代書事務所，且第一次係伊騎機車載綽
      號「阿林」之男子回家云云，是被告供詞前後反覆不一，顯有互相矛盾，且依
      被害人丙○○之供詞，其住所附近並無綽號「阿林」之男子。又被告進屋時，
      未出聲詢問且已入屋內一段距離等情，業據被害人丙○○於本院審理時供述：
      「：：：我在一樓後面的廚房，聽到一樓樓梯口有碰撞的聲音，我才知道有人
      。在此之前並沒有聽到有人在一樓呼喊有無人在家」、「（看到被告時，被告
      在何處？）靠近樓梯處轉身要往門口方向」等語（均見本院九十一年五月三十
      一日審判筆錄）紊詳，倘被告確實進入屋內係要找綽號「阿林」之男子，且其
      又已走入屋內一段距離，見屋內沒有人，為何沒有出聲詢問？是被告所為，顯
      與常情有違。
（三）又據案發之現場照片顯示，被告騎乘之機車係停放在高雄市○○街二十七號前
      ，且車頭係朝外，然被告於本院審理時辯稱：伊係順道騎車到該處，就停下來
      ，當時伊係從地址號數比較多的方向往較少的方向行駛等語。倘依被告所稱之
      行進方向觀之，衡情，被告之機車車頭停放位置應係朝內，而非朝外，足徵被
      告應係為便於脫逃，始將機車向外停放，此有照片七幀附卷可按。又被告遭被
      害人丙○○發現後，隨即拿出二千元予被害人丙○○等情，業據被告供承在卷
      ，雖被告辯稱係因伊有竊盜前科，為了事才拿錢給被害人丙○○壓驚云云，然
      被告若僅係為找綽號「阿林」之男子而誤入被害人丙○○屋內，則其行為並未
      違法，僅需解釋清楚即可，又何必交付二千元予被害人丙○○息事寧人？此舉
      顯示被告應係心虛，始希望被害人丙○○能既往不咎。告訴人於至警局前，並
      無從得知被告是否前有竊盜前科，且告訴人之皮包原係放在屋內樓梯轉角處，
      嗣為警於同街二十九號處之屋外騎樓查獲，此有贓物認領保管收據一紙在卷可
      稽，顯見被告係已竊取背包後，放置於同街二十九號處之屋外騎樓得手後，欲
      再行進入行竊始為告訴人發覺，被告所辯等語，自不足採信。故此，被告竊盜
      被害人丙○○財物之犯行，應以認定。
（四）被告於同年十一月二十六日竊取丁○○財物一事，業據其於警、偵訊及本院審
      理時坦承不諱，核與被害人丁○○供述情節大致相符，復有贓物認領保管單一
      紙可稽，被告此部分竊盜犯行，堪以認定。綜上所述，被告連續竊盜之犯行，
      應堪認定。
二、核被告所為，均係犯刑法第三百二十條第一項竊盜罪。又其先後多次竊盜犯行，
    時間緊接、方法相同，所犯又係構成要件相同之罪名，顯係基於概括犯意為之，
    應依刑法第五十六條連續犯之規定論以一罪，並加重其刑。公訴人雖僅就被告於
    九十年十月二十九日之竊盜犯行提起公訴，然檢察官就犯罪事實一部起訴者，其
    效力及於全部，本件公訴人移送併案審理之（九十一年度偵字第八七六五號）之
    被告於九十年十一月二十六日竊盜部分之犯罪事實，與前揭論罪部分，有連續犯
    之關係，為裁判上一罪，本院自應一併加以審酌。又被告曾有多次竊盜前科，最
    近一次係於八十四年間，經本院以八十四年度訴字第二五九六號判處有期徒刑二
    年六月，併宣告強制工作三年，於八十八年十二月二十三日假釋出獄，於八十九
    年十二月十二日假釋期滿，以執行完畢論，此有台灣高等法院被告全國前案紀錄
    表及台灣高雄地方法院檢察署刑案資料查註紀錄表各一份在卷可參，其於五年內
    再犯本件最重本刑為有期徒刑以上之罪，為累犯，應依刑法第四十七條之規定加
    重其刑。被告有二種以上刑之加重事由，應依刑法第七十條之規定，遞加重之。
    審酌被告前曾犯多次竊盜罪，素行非佳，復犯本件連續竊盜犯行，惡性非輕，惟
    念被告所竊取之財物價值不高，又其徒手行竊所生之危害亦不大，暨犯罪後坦承
    部分犯行態度尚稱良好等一切情狀，量處如主文所示之刑。至公訴人起訴事實雖
    認被告未經許可，侵入丙○○住宅，惟查：被告竊取之地點被害人丙○○有兼營
    代書事務所，且被告行竊當時被害人丙○○已營業等情，業據被害人丙○○於本
    院審理時供稱：「（惠安街是你住家兼代書事務所？）是。約每天早上八點多營
    業，當日已經營業，所以門是開的。客人可以隨意進出，可是要告知我們：：：
    」等語（見本院九十一年五月三十日審判筆錄）紊詳，是被告行竊之場所，既與
    一般通念所認識住宅，一般人不可隨意進入之情況有別，則被告進入行竊之地點
    既與刑法第三百零六條第一項規定之住宅未合，故尚難論以該條之罪，起訴事實
    所述尚有誤認，併此敘明。
據上論斷，應依刑事訴訟法第二百九十九條第一項前段，刑法第五十六條、第三百二
十條一項、第四十七條，罰金罰鍰提高標準條例第一條前段，判決如主文。
本案經檢察官郭昭吟到庭執行職務。
中      華      民      國    九十一      年    六      月     十三     日
                                臺灣高雄地方法院刑事第七庭
                                    審判長法  官    黃蕙芳
                                          法  官    何秀燕
                                          法  官    張茹棻
右正本證明與原本無異。
如不服本判決，應於判決送達後十日內，向本院提出上訴狀。
                                          書記官    李忠霖
中      華      民      國    九十一      年    六      月    十三      日
附錄法條：
中華民國刑法第三百二十條
 (普通竊盜罪、竊佔罪)
意圖為自己或第三人不法之所有，而竊取他人之動產者，為竊盜罪，處五
年以下有期徒刑、拘役或五百元以下罰金。
意圖為自己或第三人不法之利益，而竊佔他人之不動產者，依前項之規定
處斷。
前二項之未遂犯罰之。
